臺灣桃園地方法院刑事判決　　　　　　　　　　　　　九十一年度易字第六一二號
　　公　訴　人　臺灣桃園地方法院檢察署檢察官
　　被　　　告　KITTIKA.
　　　　　　　　TONCHAN.
　　共　　　同
右列被告因竊盜案件，經檢察官提起公訴（九十一年度偵字第一四九三號），本院判
決如左：
    主  文
TONCHAN ARI、KITTIKAKHACHON NARONGKIAT均無罪。
    理  由
一、公訴意旨略以：被告KITTIKAKHACHON NARONGKIAT及TONCHAN ARI共同基於意圖為
    自己不法所有之犯意聯絡，於民國九十年十二月二日（起訴書誤載為同年月一日
    ）十八時五十六分許，在桃園縣平鎮市○○路一二八號「念台行商店」內，以由
    TONCHAN ARI先拿取ＶＣＤ光碟片一片，再伺機交由KITTIKAK HACHON NARONGKIA
    T藏放於身上之方式，徒手竊取念台行商店所有之ＶＣＤ光碟片一片，得手後二
    人隨即離去。嗣經該商店店員THATTANA JARERNKO TSONG CHAI發覺有異，乃報警
    處理。因認被告二人所為，係共同涉犯刑法第三百二十條第一項之普通竊盜罪嫌
    。
二、公訴人認被告TONCHAN ARI及KITTIKAKHACHON NARONGKIAT二人涉犯右揭罪嫌，無
    非係以右揭事實，業據證人THATTANA JARERNKO TSONG CHAI證述在卷，並有照片
    四張及錄影帶一捲在卷可資佐證，為其論據。
三、按犯罪事實，應依證據認定之，無證據不得推定其犯罪事實；不能證明被告犯罪
    者，應諭知無罪之判決，刑事訴訟法第一百五十四條、第三百零一條第一項分別
    定有明文；而事實之認定，應憑證據，如未能發現相當證據，或證據不足以證明
    ，自不能以推測或擬制之方法，為裁判基礎；倘積極證據不足為不利於被告事實
    之認定，即應為有利於被告之認定，更不必有何有利之證據（最高法院四十年臺
    上字第八六號、三十年臺上字第八一六號判例意旨參照）。訊據被告KITTIKAKHA
    CHON NARONGKIAT、TONCHAN ARI固均坦認有於右揭時、地進入念台行商店之事實
    ，惟均堅決否認有竊取光碟片之事實，均辯稱：未在念台行竊取光碟片等語。
四、經查：
（一）被告TONCHAN ARI及KITTIKAKHACHON NARONGKIAT二人確有於九十年十二月二日
      十八時五十六分許至被害人甲○○所經營，而由其夫THATTANA JARERNKO TSON
      G CHAI在場管理位於桃園縣平鎮市○○路一二八號「念台行商店」內選購物品
      等情，業據被告二人供述在卷，並有錄影帶一捲及翻拍照片四幀在卷足按，並
      據證人即「念台行商店」保全人員王桂芙於本院審理時證稱：「錄影帶時間應
      是二○○一年十二月二日。」、「（翻拍照片上的00000000是何意思
      ？）顯現日期是年、月、日，後面三個○是攝影機的隱藏密碼，日期是十二月
      二日。」等語（見本院九十一年五月二十九日筆錄），則被告二人到桃園縣平
      鎮市○○路一二八號「念台行商店」之時間，應係九十年十二月二日，合先敘
      明。
（二）又被害人甲○○於警訊時陳稱：「（妳如何得知 TONCHAN ARI及KITTIKAKHACH
      ON NARONGKIAT在妳店內竊取ＶＣＤ光碟片？）是我先生THATTANA JARERNKOTS
      ONG CHAI告訴我的。」、「（妳有無親眼看到KITTIKAK HACHON NARONGKIAT及
      TONCHAN ARI在妳店內行竊？）沒有。那是 THATTANA JARERNKO TSONG CHAI告
      訴我的。」等語（見偵卷第十一頁反面），是被害人甲○○當時並未在場，其
      所以向警方出告訴乃係聽聞其夫即證人THATTANA JARERNKO TSONG CHAI告知，
      則被害人甲○○在警訊時所為之證言：九十年十二月一日（應係同年月二日）
      十八時五十七分許在桃園縣平鎮市○○路一二八號「念台行商店」遭兩名泰國
      籍外勞TONCHAN ARI及KITTIKAKHACHON NARONGKIAT竊取ＶＣＤ光碟片」等語，
      係傳聞證據，不足作為認定被告二人有竊盜犯行之積極證據。另公訴人以被告
      二人之犯行，業據證人即甲○○之夫THATTANA JARERNKO TSONG CHAI證述在卷
      ，然查證人THATTANA JARERNKO TSONG CHAI於警訊時先則證稱：「（妳太太所
      經營的店於何時何地遭竊？損失何財物？）於九十年十二月一日十八時五十六
      分及五十八分遭二名泰國外勞TONCHAN ARI及KITTIKAKHACHON NARONGKIAT竊取
      ＶＣＤ光碟片一次，數量多少我不知道。竊取地點桃園縣平鎮市○○路一二八
      號「念台行商店」。」、「（你如何得知該店「念台行」遭竊且嫌犯為TONC
       HAN ARI及 KITTIKAKHACHON NARONGKIAT？）因為我太太（甲○○）經營的念
      台行已經遭竊多次，我懷疑為TONCHAN ARI及KITTIKAKHACHON NARONGKIAT所為
      ，．．．．．．，於是當天九十年十二月一日（應係同年月二日）看店裡監視
      錄影帶發現TONCHAN ARI及KITTIKAKHACHON NARONGKIAT聯手竊取店裡的ＶＣＤ
      光碟片，但數量為何我不清楚，我共看見他們偷了二次」、「（你有無親眼看
      到TONCHAN ARI及KITTIKAKHACHON NARONGKIAT行竊，從何處看到？）我是從錄
      影帶看到上看到的。」、「我從監視錄影帶中發現他們二人進入店後，即站在
      ＶＣＤ光碟片前，於十八時五十六分許，個子比較小的一位（TONCHAN ARI ）
      即拿了一片ＶＣＤ光碟片，然後把ＶＣＤ光碟片放入了外套大衣內，接著十八
      時五十八分TONCHAN ARI繞到個子比較高的那一位（KITTIKAKHACHON NARONGKI
      AT）背後並把ＶＣＤ光碟片交給了他，然後KITTIKAKHACHON NARONGKIAT 就把
      ＶＣＤ光碟片放入了口袋，．．．」等語（見偵卷第十三頁反面至第十四頁、
      第十五頁反面），是證人THATTANA JARERNKO TSONG CHAI並未即時目擊被告二
      人有於右揭時地竊取ＶＣＤ光碟片，係俟被告二人離去後，在檢視監視錄影帶
      才發覺被告二人有竊取ＶＣＤ光碟片之行為，則能否證明被告二人是否有竊取
      ＶＣＤ光碟片，僅有該監視錄影帶。
（三）然上開「念台行」監視錄影帶，經本院於審理時當庭播放勘驗結果：「錄影帶
      畫面顯示八十九年十二月一日下午六時五十四分，KITTIKAKHACHON NARONGKIA
      T 、TONCHAN ARI 二人在ＶＣＤ光碟片架前看ＶＣＤ光碟片並動手翻閱後，把
      ＶＣＤ光碟片放回架上，之後二人交談，交談內容不清楚，二人又在原處觀看
      ＶＣＤ光碟片架上陳列之物品，六時五十六分二十秒TONCHAN ARI 拿ＶＣＤ光
      碟片在手上觀賞，六時五十六分三十六秒看到TONCHAN ARI 把外套上襟拉起，
      TO NCHAN ARI手上的ＶＣＤ光碟片不見了，二人繼續觀賞ＶＣＤ光碟片架上物
      品。六時五十五分十四秒KITTIKAKHACHON NARONGKIAT從TONCHAN ARI後面走過
      去，看到二人手相接。之後二人往念台商行電視機方面走動，觀看ＶＣＤ光碟
      片架上的物品。六時五十七分四十二秒KITTIKAKHACHON NARONGKIAT從TONCHAN
      ARI背後繞過去，看到KITTIKAKHACHON NARONGKIAT右手伸出去，KITTIKAKHACH
      ON NARONGKIAT右手與TONCHAN ARI左手交接，之後二人在ＶＣＤ光碟片置物架
      附近觀看。最後畫面六時五十八分四十一秒，錄影畫面停止，TONCHAN ARI 、
      KITTI KAKHACHON NARONGKIAT一人蹲著、一人站著觀看ＶＣＤ光碟片架上物品
      。」等情，有堪驗筆錄在卷足按，則觀之該監視錄影帶畫面雖有TONC HAN ARI
      把外套上襟拉起之鏡頭，然並未有TONCHAN ARI 將ＶＣＤ光碟片放進大衣內之
      連續動作畫面，則自難證明TONCHAN ARI 有先拿取ＶＣＤ光碟片藏入大衣內之
      行為，雖TONCHAN ARI 先前手拿取ＶＣＤ光碟片於監視錄影帶畫面不見了，然
      此容或係其將之放在ＶＣＤ光碟片架下，抑或．．．，並無積極證據證明被告
      TONCHAN ARI將之藏於大衣內；又查監視錄影帶畫面中雖見被告TONCHAN ARI及
      KITTIKAKHACHON NARONGKIAT 之手部有相接，然並未見渠二人手中有ＶＣＤ光
      碟片之傳遞，是自亦無法證明被告二人有共同竊盜之犯行。
（四）又依被害人甲○○所提出自監視錄影帶翻拍之照片四幀（見偵卷第十八頁至第
      二一頁），其中第一張及第二張照片，均係TONCHAN ARI 拿ＶＣＤ光碟片之情
      形，並未見其將之藏入外套大衣內；第三張照片亦僅見被告TONCHAN ARI及KIT
      TIKAKHACHON NARONGKIAT僅見二人之手相接，並未有傳遞ＶＣＤ光碟片之情狀
      ；第四張照片雖見 KITTIKAKHACHON NARONGKIAT將其右手放置於右大腿上方臀
      部，而TONCHAN ARI 之雙手則放置於背後，然並未見被告二人有傳遞ＶＣＤ光
      碟片之情形，故亦難證明被告二人有何右揭竊盜犯行。
（五）又證人THATTANA JARERNKO TSONG CHAI雖復於本院審理時證稱：「因為他們是
      專業小偷，所以都擋著鏡頭，他們一進店內就鬼鬼祟祟。他確實有拿我CD，從
      TONCHAN ARI 掀起大衣就看不到我的CD了。為了擋鏡頭，所以看不到他們二人
      交接。由此可見是專業小偷。當時畫面看不清楚，所以警訊時我說是塞到口袋
      ，但事實上可能是腰際。」等語，然此係證人THATTANA JARERNKO TSONG CHAI
      主觀臆測判斷之詞，並無其他積極證據足資證明被告二人確有竊盜犯行；且證
      人THATTANA JARERNKO TSONG CHAI 先則警訊時證稱被告TONCHAN ARI將ＶＣＤ
      光碟片傳遞予被告KITTIKAKHACHON NARONGKIAT後，被告KITTIKAKHACHON NARO
      NGKIAT將之藏放於牛仔褲後面口帶內，嗣則改稱被告KITTIKAKHACHON NARONGK
      IAT可能將之藏放於背後腰際，則證人THATTANA JARERNKO TSONG CHAI 之證述
      即有前後不一之瑕疵，自難作為認定被告二人有右揭竊盜犯行積極證據。
（六）此外，警方並未自被告二人身上查獲公訴人所指訴其二人行竊之ＶＣＤ光碟片
      ，亦據證人即警員陳學明證述在卷，且復查無其他積極證據，足證被告二人有
      前開公訴人所指述之竊盜犯行，自不能證明渠二人犯罪，應為無罪判決之諭知
      。
據上論斷，應依刑事訴訟法第三百零一條第一項，判決如主文。
本案經檢察官崔秉君到庭執行職務
中      華        民        國      九十一    年    六    月    十四    日
                                  臺灣桃園地方法院刑事第四庭
                                              法  官   邱滋杉
右正本證明與原本無異。
如不服本判決，應於判決送達後十日內向本院提出上訴狀( 應附繕本 )，上訴於
臺灣高等法院。
                                              書記官   周巧屏
中      華        民        國      九十一    年    六    月    十七    日
